【裁判字號】    90,易,1458
【裁判日期】    900820
【裁判案由】    毒品危害防制條例
【裁判全文】
臺灣臺中地方法院刑事判決                          九十年度易字第一四五八號
    公  訴  人  台灣台中地方法院檢察署檢察官
    被      告  甲○○
                （即禚曲星）
右列被告因毒品危害防制條例案件，經檢察官提起公訴（九十年度毒偵字第一八八四
號），本院判決如左：
    主  文
甲○○連續施用第二級毒品，累犯，處有期徒刑柒月。
    事  實
一、甲○○前於民國（下同）八十六年間，因違反麻醉藥品管理條例案件，經本院判
    處有期徒刑三月確定，於八十六年十二月二十六日易科罰金執行完畢，猶不知悔
    改，其前因施用毒品案件，經依本院八十七年度毒聲字第三二五九號及八十八年
    度毒聲字第四九一三號先後裁定送觀察、勒戒後，均認無繼續施用毒品之傾向，
    經台灣台中地方法院檢察署檢察官分別於八十七年十二月三日及八十八年八月二
    十四日以八十七年度偵字第二五三六九號及八十八年度毒偵字第二六三號為不起
    訴處分確定。嗣因三犯施用毒品案件，經依本院八十九年度毒聲字第四一四一號
    裁定送強制戒治，於強制戒治期滿三月後，經評定為合格，認無繼續戒治之必要
    ，再經本院八十九年度毒聲字第七一三○號裁定停止戒治，所餘戒治期間付保護
    管束，於九十年一月五日出所，就其上開三犯施用毒品犯行，業經本院以八十九
    年度中簡上字第三三三號判決判處有期徒刑六月確定，尚未執行。詎仍不知悔改
    ，於上開保護管束期間內，另行基於概括之犯意，自九十年三月八日起至同年四
    月八日止，在台中縣市地區不詳處所，以將安非他命置於吸食器內加熱，吸其霧
    化氣體之方式，連續施用第二級毒品安非他命多次。嗣於九十年三月九日經台灣
    台中地方法院檢察署觀護人室通知定期採尿送檢驗呈安非他命陽性反應，而查知
    上情。
二、案經台灣台中地方法院檢察署自動檢舉偵查起訴。
    理  由
一、右揭事實，業據被告甲○○於本院審理時坦承不諱，且被告於九十年三月九日、
    同月二十三日、同年四月九日經台灣台中地方法院檢察署觀護人室通知定期採尿
    ，經送檢驗結果，確呈甲基安非他命陽性反應，有私立中山醫學院附設孫中山先
    生紀念醫院藥物濫用檢測中心之檢驗報告二紙附卷足稽，足見被告自白確與事實
    相符。次查，被告前因施用毒品案件，經依本院八十七年度毒聲字第三二五九號
    及八十八年度毒聲字第四九一三號先後裁定送觀察、勒戒後，均認無繼續施用毒
    品之傾向，經台灣台中地方法院檢察署檢察官分別於八十七年十二月三日及八十
    八年八月二十四日以八十七年度偵字第二五三六九號及八十八年度毒偵字第二六
    三號為不起訴處分確定。嗣因三犯施用毒品案件，經依本院八十九年度毒聲字第
    四一四一號裁定送強制戒治，於強制戒治期滿三月後，經評定為合格，認無繼續
    戒治之必要，再經本院八十九年度毒聲字第七一三○號裁定停止戒治，所餘戒治
    期間付保護管束，於九十年一月五日出所後，始再於上開時地施用第二級毒品安
    非他命。被告於八十九年七月二十八日在台灣台中戒治所執行強制戒治，迄九十
    年三月八日始再施用第二級毒品安非他命，期間長達七月餘，均未再沾染上開毒
    品，顯見被告於停止戒治出所後，方另行起意而在上開時地施用上開毒品，至堪
    認定，與其於強制戒治前之施用毒品之行為，並無連續犯之裁判上一罪關係，核
    屬另一獨立之犯罪行為。本件事證明確，被告在五年內連續施用第二級毒品之犯
    行洵堪認定，應予依法論科。
二、又查，安非他命屬毒品危害防制條例第二條第二項第二款所規定之第二級毒品，
    未經許可，均不得非法施用。被告於停止戒治，付保護管束期間施用第二級毒品
    安非他命之行為，所為係犯毒品危害防制條例第十條第二項之施用第二級毒品罪
    。被告為施用而持有安非他命之低度行為，應為施用之高度行為所吸收，不另論
    罪。被告先後多次施用第二級毒品之犯行，時間緊接，所犯構成要件相同，顯係
    基於概括犯意為之，為連續犯，爰依刑法第五十六條之規定以一罪論，並依法加
    重其刑。又被告前於八十六年間，因違反麻醉藥品管理條例案件，經本院判處有
    期徒刑三月確定，於八十六年十二月二十六日易科罰金執行完畢等情，此有台灣
    台中地方法院檢察署刑案資料查註紀錄表一份附卷可稽。被告於有期徒刑執行完
    畢後五年以內再犯本件有期徒刑以上之罪，為累犯，應依刑法第四十七條之規定
    遞加重其刑。爰審酌被告品性不良，前因施用毒品犯行，業經觀察、勒戒，並送
    強制戒治，於戒治期間經評定成效合格而停止戒治，竟於保護管束期間猶故態復
    萌，再施用第二級毒品安非他命不輟，無視於毒品對於自身健康之戕害及國家對
    於杜絕毒品犯罪之禁令，惡性非輕，惟被告坦承犯行，態度尚稱良好等一切情狀
    ，量處如主文所示之刑，以示懲儆。
據上論結，應依刑事訴訟法第二百九十九條第一項前段，毒品危害防制條例第十條第
二項、第二十條第三項，刑法第十一條前段、第五十六條、第四十七條，判決如主文
。
中      華      民      國      九十      年      八      月    二十    日
                                臺灣臺中地方法院刑事第六庭
                                    法  官  劉  麗  瑛
右正本證明與原本無異。
如不服本判決，應於送達後十日內向本院提出上訴狀 （須附繕本） ，上訴於台灣高等
法院台中分院。
                                    書記官
中      華      民      國      九十      年      八      月    二十一  日
附錄論罪科刑法條
毒品危害防制條例第十條第二項
施用第二級毒品者，處三年以下有期徒刑。


司法院資訊處製作；財團法人民間司法改革基金會備份。
